【裁判字號】    90,上訴,1399
【裁判日期】    900913
【裁判案由】    毒品危害防制條例
【裁判全文】
臺灣高等法院臺中分院刑事判決                    九十年度上訴字第一三九九號
    上  訴  人
    即  被  告  乙○○
右上訴人因毒品危害防制條例案件，不服臺灣彰化地方法院九十年度訴字第五四二號
中華民國九十年六月十九日第一審判決（起訴案號：臺灣彰化地方法院檢察署九十年
度毒偵字第一一二○號、移送併案審理案號：臺灣彰化地方法院檢察署九十年度毒偵
字第一八一四號），提起上訴，本院判決如左：
      主  文
上訴駁回。
      事  實
一、乙○○曾於民國（下同）八十三年十月二十二日因施用毒品等案件，經本院於八
    十四年六月十五日判處有期徒刑三年六月確定，送監執行後，於八十五年十二月
    十三日假釋出獄，假釋期間至八十七年六月二十五日屆滿，假釋未經撤銷，視為
    執行完畢。復於八十七年間因違反麻醉藥品管理條例案件，經法院判處有徒刑八
    月確定，並於八十九年四月三十日執行完畢，再因施用第一級毒品海洛因案件，
    經裁定送觀察、勒戒後，認無繼續施用毒品之傾向，由臺灣彰化地方法院於八十
    七年六月三十日，以八十七年度訴字第三八三號判決免刑確定，再因施用第一、
    二級毒品案件，經臺灣彰化地方法院以八十七年度毒聲字第九七三號裁定令入戒
    治處所施以強制戒治後，交付保護管束期滿，由臺灣彰化地方法院檢察署檢察官
    於八十八年九月十五日，以八十八年度戒毒偵字第三五號不起訴處分確定在案，
    竟仍不知悔改，復於五年內，基於概括之犯意，自八十九年十一月二十九日起，
    至九十年三月八日止，連續在彰化縣永靖鄉○○村○○路六六九號其住處，以將
    海洛因加礦泉水稀釋注射之方式，施用第一級毒品海洛因，約二至三日一次。又
    另基於概括之犯意，自八十九年十一月二十九日起，至九十年三月十四日止，亦
    連續在上開住處，將第二級毒品安非他命置於玻璃球內點火燒烤施用，約二天一
    次。嗣於八十九年十一月二十九日二十一時許，在彰化縣埔心鄉○○村○○路一
    六八號九州電子遊藝場內，為警查獲。復於九十年三月十四日二十四時許，再為
    警於其前揭住處查獲。
二、案經彰化縣警察局溪湖分局報請臺灣彰化地方法院檢察署檢察官偵查起訴，及併
    案移送審理。
    理  由
一、右揭施用第一、二級毒品之事實，業據被告供承明白，且其先後二次為警查獲所
    採尿水經送檢驗結果，第一次所採尿水發現有嗎啡及甲基安非他命陽性反應，第
    二次所採尿水亦發現有甲基安非他命陽性反應，有彰化縣衛生局煙毒尿液檢驗成
    績書二紙在卷可稽。又被告因施用第一級毒品海洛因案件，經裁定送觀察、勒戒
    後，認無繼續施用毒品之傾向，由臺灣彰化地方法院於八十七年六月三十日，以
    八十七年度訴字第三八三號判決免刑確定，再因施用第一、二級毒品案件，經臺
    灣彰化地方法院以八十七年度毒聲字第九七三號裁定令入戒治處所施以強制戒治
    後，交付保護管束期滿，由臺灣彰化地方法院檢察署檢察官於八十八年九月十五
    日，以八十八年度戒毒偵字第三五號不起訴處分確定在案等情，亦有本院刑事裁
    定、檢察官不起訴處分書、刑事判決及臺灣彰化地方法院檢察署刑案查註紀錄表
    等件足據。罪證明確，被告犯行皆堪認定。
二、核被告所為，係犯毒品危害防制條例第十條第一項、二項之施用第一、二級毒品
    罪。其持有海洛因及安非他命之行為，分別為施用海洛因及安非他命之行為所吸
    收，均不另論罪。其先後多次施用海洛因、安非他命之行為，時間緊接，犯罪構
    成要件相同，顯各係基於概括犯意為之，皆應依連續犯之規定，以一罪論，並加
    重其刑。公訴意旨雖未敘及臺灣彰化地方法院檢察署檢察官聲請併審審理之臺灣
    彰化地方法院檢察署九十年度毒偵字第一八一四號案所示被告自九十年三月九日
    起，至同年月十四日止施用安非他命之事實，然該部分與公訴意旨敘及部分既屬
    連續犯，為裁判上一罪關係，本院自得併予審判。又被告所犯施用第一級毒品及
    施用第二級毒品二罪，犯意各別，行為互異，應分論併罰。又被告於八十三年十
    月二十二日因施用毒品等案件，經本院於八十四年六月十五日判處有期徒刑三年
    六月確定，送監執行後，於八十五年十二月十三日假釋出獄，假釋期間至八十七
    年六月二十五日屆滿，假釋未經撤銷，視為執行完畢。復於八十七年間因違反麻
    醉藥品管理條例案件，經法院判處有徒刑八月確定，並於八十九年四月三十日執
    行完畢，再因施用第一級毒品海洛因案件，有臺灣彰化地方法院檢察署刑案資料
    查註紀錄表可參，五年以內再犯有期徒刑以上之上開二罪，皆應依累犯之規定，
    遞加重其刑。原審依適用刑事訴訟法第二百九十九條第一項前段，毒品危害防制
條例第十條第一項、二項，刑法第十一條前段、第五十六條、第四十七條、第五
    十一條第五款之規定，並審酌被告之素行，及其犯罪之動機、目的、施用毒品之
    次數、所生危害並犯罪後之態度良好等一切情狀，就施用第一級毒品部分，處有
    期徒刑壹年；就施用第二級毒品部分，處有期徒刑拾月，並定其應執行刑為有期
    徒刑壹年捌月，經核其認事用法均無違誤，量刑亦稱妥適。被告上訴以伊係家中
    獨子，家中尚有年邁雙親，因被告屢次入獄，使家境陷入困境，且已下定決心戒
    毒，指摘原審判決量刑過重顯有不當，惟本件原審判決業已審酌被告多次吸用毒
    品且係累犯及其犯後態度等情節，並無違誤之處，被告右揭上訴，顯無理由，應
    予駁回。
據上論斷，應依刑事訴訟法第三百六十八條，判決如主文。
本案經檢察官甲○○到庭執行職務。
中      華      民      國      九十       年     九      月    十三    日
                                臺灣高等法院臺中分院刑事第三庭
                                      審判長法  官  方  艤  駐
                                            法  官  劉  連  星
                                            法  官  胡  忠  文
右正本證明與原本無異。
施用第一級毒品得上訴
施用第二級毒品不得上訴
如不服本判決應於收受送達後十日內向本院提出上訴書狀，其未敘述上訴之理由者並
得於提起上訴後十日內向本院補提理由書（均須按他造當事人之人數附繕本）。
                                            書記官  粘  銘  環
中      華      民      國      九十       年     九      月    十四    日
附錄論罪科刑法條
毒品危害防制條例第十條：
施用第一級毒品者，處六個月以上五年以下有期徒刑。
施用第二級毒品者，處三年以下有期徒刑。
毒品危害防制條例第十條：
施用第一級毒品者，處六月以上五年以下有期徒刑。
施用第二級毒品者，處三年以下有期徒刑。
                                                                        Ｒ


司法院資訊處製作；財團法人民間司法改革基金會備份。
